# 非企业合并，发行股票取得的长投，直接相关费用不计入长投成本，背后原因是什么？

提问人：wzxdlj 时间：2015-11-21 09:21:59
非企业合并，发行股票取得的长投，直接相关费用不计入长投成本，背后原因是什么？
按理说非企业合并，这种情况下的计量应该按照取得一项资产付出的对价加上与之相关的费用作为初始入账成本。奇怪的是，在不形成控制不必编合并报表的情况下，根本不必担心费用形成“伪商誉”，且长投是长期持有，每年期末也不会有类似交易性金融资产公允价值变动的情况，那为什么去除了这两种考虑还是不将费用计成本，在冲减资本公积的路上坚持到底？难道仅仅是为了划分清楚长投初始投资数值究竟是多少，为了便于后续计量及处置，算出净损益？ 学的不精，还请高人指点，谢谢了。

回答人：chenyiwei
不能这样理解，而是要注意区分相关交易费用中哪些是与发行股份相关的（权益性交易相关的直接交易费用），哪些是与取得股权投资相关的直接交易费用。对前者应冲减资本公积，对后者计入长期股权投资成本。 可以这样理解：假设不是发行自身股份，而是支付现金来收购目标股权，其他条件完全不变，则哪些交易费用不会再发生，哪些交易费用仍将继续发生？那些在以现金为对价形式的情况下不会再发生的交易费用就是与发行自身股份的权益性交易相关的，应冲减资本公积；在以现金为对价形式的情况下仍需发生的交易费用就是与取得股权投资相关的，应计入长期股权投资成本。

提问人：wzxdlj 时间：2015-11-21 14:39:50
非常非常感谢您陈老师，确实我的表述不够严谨，谢谢指导。 还想麻烦问您下，非企业合并，发行股票取得的长投，发行的手续费，不计入长投成本，在这是出于什么样的考虑？
我的疑虑来自于对取得某项资产入账价值的定义（比如说为取得固定资产发生的运费计入成本）；我觉得在并非企业合并这种情况下发行股票手续费类似于取得固定资产发生的运费。当然通过发行股票取得交易性金融资产和控制情况下的企业合并，这两种情况发行手续费都是出于不同考虑不能计入某项资产成本，这我能理解。至于非合并这种情况下我还是不太理解。
我个人理解： 1 ：是为了保持准则对 发行股票手续费处理一般规定 的前后一致；或者说是一种操作上的统一与便捷考虑。 2 ：发行费用可能过大 3 ：将手续费排除在长投成本中，便于计算未来处置收益净损益。
初学者，可能有点钻牛角尖了，如果简单死记硬背确实没必要研究，但我确实很想知道背后的道理，还烦劳陈老师指点下，万分感谢，谢谢您了

回答人：chenyiwei
主要是你说的第一种原因。只有这种原因才是从准则技术层面考虑的。